臺灣新北地方法院刑事判決
                        　　　　　  110年度審訴字第713號
                                    110年度審訴字第852號
公  訴  人  臺灣新北地方檢察署檢察官
被      告  陶柏均


                   
上列被告因詐欺等案件，經檢察官提起公訴（110年度偵字第134
85號）、追加起訴（110年度偵字第17046號）及移送併辦（110
年度偵字第23292號），被告於準備程序中對被訴事實為有罪陳
述，本院合議庭裁定由受命法官獨任行簡式審判程序，並判決如
下：
　　主　文
陶柏均犯如附表「罪名及宣告刑」欄所示之罪，各處如附表「罪
名及宣告刑」欄所示之刑，並諭知如附表編號1「沒收」欄所示
之沒收。應執行有期徒刑貳年。
　　事　實
一、陶柏均於民國109年5月間，加入真實姓名、年籍不詳通訊軟
    體微信暱稱「梁朝偉」等人所屬詐欺集團（所涉參與犯罪組
    織部分業經臺灣新竹地方法院以109年度訴字第940號判處罪
    刑確定，本院不另為免訴之諭知，詳後述），擔任拿取詐騙
    贓款之車手，而分別為下列犯行： 
　㈠與上開詐欺集團成員意圖為自己不法之所有，基於三人以上
    共同冒用政府機關及公務員名義詐欺取財、行使偽造公文書
    之犯意聯絡，於109年6月16日9時許，由該詐欺集團不詳成
    員自稱高雄市政府警察局偵查隊警員、臺灣臺北地方檢察署
    檢察官「林俊廷」等公務員，撥打電話向黃劉森妹誆稱：其
    涉及刑事案件，須配合調查云云，並要求黃劉森妹前往住家
    附近超商領取由該詐欺集團某成員於不詳時地偽造其上均蓋
    有「臺灣臺北地方法院檢察署印」、「檢察官林俊廷」、「
    書記官潘文賢」印文各1枚之「臺灣臺北地方法院地檢署刑
    事傳票」、「臺灣臺北地方法院地檢署強制性資產凍結執行
    書」公文書各1份而行使之，致劉黃森妹誤認其涉及刑事犯
    罪而陷於錯誤，自其申設之富邦銀行帳戶領出現金新臺幣（
    下同）48萬5,000元後，依詐欺集團成員指示，於109年6月1
    7日16時51分許，前往新北市新莊區福營路橋頭仔福德宮，
    將上開款項交付依「梁朝偉」指示搭乘計程車至該處收款之
    陶柏均，陶柏均取得上開款項後，再依指示至臺南市仁德區
    某處將贓款全數交付該詐欺集團收水成員。嗣黃劉森妹發現
    受騙報警處理，經警調閱計程車派車資料及相關監視器錄影
    畫面後，始循線查悉上情。
　㈡與上開詐欺集團成員意圖為自己不法之所有，基於三人以上
    共同冒用政府機關及公務員名義詐欺取財之犯意聯絡，於10
    9年6月18日10時許，由該詐欺集團不詳成員自稱健保局人員
    、高雄市政府警察局警員、刑事組「陳國良」警官、地方檢
    察署人員等公務員，撥打電話向林徐玉葉誆稱：因其健保卡
    及身分資料遭到冒用，可能已涉犯刑案，需要依照指示提領
    帳戶存款交付警察及司法人員監管云云，致林徐玉葉陷於錯
    誤，自其申設之板橋後埔郵局、華南銀行帳戶共領出現金16
    2萬元後，依詐欺集團成員指示，於109年6月22日16時許，
    前往新北市○○區○○路000巷00號前，將上開款項交付依「梁
    朝偉」指示至該處收款自稱地方檢察署人員之陶柏均，陶柏
    均取得此筆款項後，再依指示至臺南市仁德區某處將贓款全
    數交付該詐欺集團收水成員；該詐欺集團不詳成員復於109
    年7月3日中午某時許，自稱地方檢察署人員撥打電話再次向
    林徐玉葉誆稱：因其前述涉案原因，另查有一筆保險費也要
    扣押，將派出一名專員陪同其領款云云，致林徐玉葉陷於錯
    誤，於同日14時22分許，與依「梁朝偉」指示自稱地方檢察
    署人員之陶柏均一同前往新北市板橋區實踐路128號板橋後
    埔郵局，自其申設之板橋後埔郵局帳戶臨櫃提領現金98萬元
    後全數交付陶柏均，陶柏均取得此筆款項後，再依指示至臺
    南市仁德區某處將贓款全數交付該詐欺集團收水成員。嗣林
    徐玉葉發現受騙報警處理，經警調閱相關監視器錄影畫面後
    ，始循線查悉上情。
二、案經黃劉森妹訴由新北市政府警察局新莊分局；林徐玉葉訴
    由新北市政府警察局板橋分局報告臺灣新北地方檢察署檢察
    官偵查起訴、追加起訴及移送併辦。
　　理　由
一、按除被告所犯為死刑、無期徒刑、最輕本刑為3年以上有期
    徒刑之罪或高等法院管轄第一審案件者外，於第一次審判期
    日前之準備程序進行中，被告先就被訴事實為有罪之陳述時
    ，審判長得告知被告簡式審判程序之旨，並聽取當事人、代
    理人、辯護人及輔佐人之意見後，裁定進行簡式審判程序，
    刑事訴訟法第273條之1第1項定有明文。經核本件被告所犯
    係死刑、無期徒刑、最輕本刑為3年以上有期徒刑以外之罪
    ，其於準備程序中就被訴之事實為有罪陳述，經法官告知簡
    式審判程序之旨，並聽取公訴人及被告之意見後，本院合議
    庭依刑事訴訟法第273條之1第1項規定，裁定由受命法官獨
    任進行簡式審判程序，合先敘明。
二、上揭犯罪事實，業據被告陶柏均於警詢、偵查及本院審理時
    均坦承不諱，核與證人即告訴人黃劉森妹、林徐玉葉於警詢
    時證述之情節相符，復有台灣大車隊提供之營業小客車叫車
    紀錄、門號0000000000號申登人資料各1份、新莊橋頭仔福
    德宮附近監視器錄影畫面翻拍照片16張、偽造「臺灣臺北地
    方法院地檢署刑事傳票」、「臺灣臺北地方法院地檢署強制
    性資產凍結執行書」公文書、傳真收據、黃劉森妹之富邦銀
    行存摺封面暨內頁影本、內政部警政署反詐騙諮詢專線紀錄
    表各1份（事實欄一、㈠部分，見109年度他字第5712號偵查
    卷【下稱偵一卷】第11頁至第12頁、第16頁、第17頁至第24
    頁、第25頁至第30頁）；109年6月22日新北市板橋區忠孝路
    176巷及109年7月3日板橋後埔郵局之監視器錄影畫面翻拍照
    片共6張、內政部警政署反詐騙諮詢專線紀錄表、林徐玉葉
    之板橋後埔郵局、華南銀行帳戶存摺暨內頁影本各1份（事
    實欄一、㈡部分，見110年度偵字第13485號偵查卷【下稱偵
    二卷】第23頁至第25頁、第27頁、第29頁至第37頁）附卷可
    稽，足認被告前揭自白與事實相符。本件事證明確，被告前
    開犯行均堪認定，應予依法論科。
三、論罪科刑：
　㈠按刑法上之偽造文書罪，乃著重於保護公共信用之法益，即
    使該偽造文書所載名義製作人實無其人，而社會上一般人仍
    有誤信其為真正文書之危險，即難阻卻犯罪之成立（最高法
    院54年台上字第1404號判決意旨參照）。又刑法上所稱「公
    文書」，係指公務員職務上製作之文書，與其上有無使用「
    公印」無涉；若由形式上觀察，文書之製作人為公務員，且
    文書之內容係就公務員職務上之事項所製作，即令該偽造之
    公文書上所載製作名義機關不存在，或該文書所載之內容並
    非該管公務員職務上所管轄，然社會上一般人既無法辨識而
    仍有誤信為真正之危險，仍難謂非公文書。經查，本案詐欺
    集團成員於事實欄一、㈠所示時、地所行使之偽造「臺灣臺
    北地方法院地檢署刑事傳票」、「臺灣臺北地方法院地檢署
    強制性資產凍結執行書」文書各1份（見偵一卷第25頁、第2
    9頁），形式上皆表明係「臺灣臺北地方法院地檢署」政府
    機關所出具，其內容又與公權力相關，自有表彰該機關公務
    員本於職務而製作之意，縱該文書所載之內容顯有疑義，惟
    一般成年人苟非熟稔行政系統組織或法律事務，實不足以分
    辨該機關單位或文書內容是否真實，確有誤信前述文書係公
    務員職務上所製作之危險，自屬偽造之公文書無訛。
　㈡核被告如事實欄一、㈠（即追加起訴及併辦部分）所為，係犯
    刑法第216條、第211條之行使偽造公文書罪及同法第339條
    之4第1項第1款、第2款之三人以上共同冒用政府機關及公務
    員名義詐欺取財罪。被告所屬詐欺集團成員偽造公文書上印
    文（非依印信條例所規定製頒之印信，非屬公印文）之行為
    ，係偽造公文書之階段行為，其等偽造公文書後復持以向告
    訴人黃劉森妹行使，則該偽造公文書之低度行為，亦應為行
    使偽造公文書之高度行為所吸收，均不另論罪。
　㈢核被告如事實欄一、㈡（即起訴部分）所為，係犯刑法第339
    條之4第1項第1款、第2款之三人以上共同冒用政府機關及公
    務員名義詐欺取財罪。又刑法第339條之4第1項第1款之冒用
    政府機關或公務員名義犯詐欺罪，係將僭行公務員職權與詐
    欺兩個獨立之罪名相結合成一新罪名，而加重其刑罰，此種
    結合型態之犯罪，自較單一刑法第158條第1項之僭行公務員
    職權罪之犯罪情節為重，且法定刑亦較重，依「全部法優於
    一部法之原則」，自應適用刑法第339條之4第1項第1款處斷
    （最高法院79年台上字第4769號判決意旨參照）。起訴意旨
    認被告如事實欄一、㈡所示犯行另涉犯刑法第158條第1項之
    僭行公務員職權罪，容有誤會；另起訴書證據並所犯法條欄
    二雖記載被告涉犯「刑法第216條」，然起訴書犯罪事實欄
    並未敘及被告或其所屬詐欺集團成員有何行使偽造文書之行
    為，公訴檢察官亦以110年度蒞字第18436號補充理由書刪除
    更正此部分誤載之法條（見本院110年度審訴字第713號卷【
    下稱本院卷】第123頁），均附此敘明。
　㈣按共同實行犯罪行為之人，在共同意思範圍以內，各自分擔
    犯罪行為之一部，彼此協力、相互補充以達其犯罪之目的者
    ，即應對於全部所發生之結果，共同負責，故不以實際參與
    犯罪構成要件行為或參與每一階段之犯罪行為為必要。又共
    同正犯之意思聯絡，原不以數人間直接發生者為限，即有間
    接之聯絡者，亦包括在內（最高法院107年度台上字第4444
    號判決意旨參照）。本件依卷內事證可知本案詐欺集團於詐
    欺犯行之分工精細，分別有實施詐術之電話機房人員、指揮
    車手之人（如暱稱「梁朝偉」之人）、拿取受騙財物之車手
    人員（如被告）、向車手收取詐騙所得之收水人員等各分層
    成員，以遂行本件犯行而牟取不法所得，集團成員間固未必
    彼此有所認識或清楚知悉他人所分擔之犯罪分工內容，然此
    一間接聯絡犯罪之態樣，正係具備一定規模犯罪所衍生之細
    密分工模式，參與犯罪者透過相互利用彼此之犯罪角色分工
    ，而形成一個共同犯罪之整體以利犯罪牟財。職是之故，被
    告既對參與詐欺集團而遂行本案詐欺犯行有所認知，堪認其
    等對集團成員上下游彼此間係透過分工合作、互相支援以完
    成詐欺取財之犯罪行為一節當亦有所預見，則其等既係以自
    己共同犯罪之意思，相互支援及分工合作，以達上揭犯罪之
    目的，自應就所參與犯罪之全部犯罪結果共同負責，而應論
    以共同正犯，其理至明。至被告縱使未與集團上下游其他成
    員謀面或直接聯繫，亦未明確知悉集團內其他成員身分、所
    在及精細分工，彼此互不認識，亦不過係詐欺集團細密分工
    模式下之當然結果，自無礙於被告仍屬本案共同正犯之認定
    。是被告與「梁朝偉」及其他不詳詐欺集團成員間，就事實
    欄一、㈠、㈡所示犯行有犯意聯絡及行為分擔，應論以共同正
    犯。
　㈤本案詐欺集團成員於事實欄一、㈠、㈡所示時、地多次冒充公
    務員撥打電話對告訴人黃劉森妹、林徐玉葉施用詐術，及被
    告2次收取告訴人林徐玉葉遭詐欺款項等行為，均係在密切
    接近之時間、地點實施，並分別侵害同一告訴人之法益，各
    行為之獨立性極為薄弱，依一般社會健全概念，在時間差距
    上，難以強行分開，在刑法評價上，以視為數個舉動之接續
    施行，合為包括之一行為予以評價，較為合理，均應論以接
    續犯之實質上一罪。
　㈥被告所犯如事實欄一、㈠所示行使偽造公文書罪及三人以上共
    同冒用政府機關及公務員名義詐欺取財罪，係以行使偽造公
    文書冒充政府機關及公務員之手段達成詐取告訴人黃劉森妹
    財物之同一目的，具有行為局部之同一性，其行為著手實行
    階段亦可認為同一，在法律上應評價為一行為，是被告以一
    行為同時觸犯上開2罪名，為想像競合犯，應依刑法第55條
    之規定，從一重之三人以上共同冒用政府機關及公務員名義
    詐欺取財罪處斷。
　㈦被告所犯上開2次三人以上共同冒用政府機關及公務員名義詐
    欺取財罪，分別侵害事實欄一、㈠、㈡所示告訴人黃劉森妹、
    林徐玉葉之獨立財產監督權，且犯罪之時間、空間亦有相當
    差距，犯意各別，行為互殊，應予分論併罰。
　㈧爰審酌現今社會詐欺事件層出不窮、手法日益翻新，政府及
    相關單位無不窮盡心力追查、防堵，大眾傳播媒體更屢屢報
    導民眾被詐欺，甚至畢生積蓄因此化為烏有之相關新聞，被
    告正值壯年，有謀生能力，竟與本案詐欺集團共同以冒用公
    務員及政府機關名義之方式實施詐欺取財犯行，破壞社會治
    安，並造成告訴人黃劉森妹、林徐玉葉財物損失，所為應予
    非難，兼衡其犯罪動機、目的、素行、本案負責拿取詐騙贓
    款之分工情形、犯後坦承犯行之態度、各告訴人受詐騙之財
    產損失數額（告訴人黃劉森妹為48萬5,000元、告訴人林徐
    玉葉為260萬元），及被告高職肄業之智識程度，自陳從事
    工程業、未婚、經濟狀況不佳之生活情形（見被告個人戶籍
    資料、本院卷第202頁）等一切情狀，分別量處如附表「罪
    名及宣告刑」欄所示之刑，並定其應執行如主文所示之刑。
四、沒收：
　㈠本案如事實欄一、㈠所示偽造「臺灣臺北地方法院地檢署刑事
    傳票」及「臺灣臺北地方法院地檢署強制性資產凍結執行書
    」公文書上之皆有偽造「臺灣臺北地方法院檢察署印」、「
    檢察官林俊廷」、「書記官潘文賢」之印文各1枚（共6枚）
    ，均屬偽造之印文，不問屬於犯人與否，均應依刑法第219
    條之規定宣告沒收。至上開偽造之「臺灣臺北地方法院地檢
    署刑事傳票」及「臺灣臺北地方法院地檢署強制性資產凍結
    執行書」公文書各1份，業經告訴人黃劉森妹自行領取而持
    有，已非屬被告或共犯所有之物，故不併予宣告沒收。至上
    開偽造之印文，並無證據可證明係詐欺集團以偽造印章方式
    所偽造（本案偽造公文書為列印本【見偵一卷第25頁、第29
    頁】，該偽造印文亦有可能以數位列印或其他方式偽造），
    爰不就該偽造印章部分為沒收之諭知，附此敘明。
　㈡被告陳稱其加入本案詐欺集團後，僅有取得新竹所犯另案報
    酬，其本案向告訴人黃劉森妹、林徐玉葉收取詐騙贓款均尚
    未實際獲得任何報酬等語（見偵二卷第17頁；本院卷第49頁
    ），卷內亦乏被告確有因本案犯行取得犯罪所得之具體事證
    ，自無從依刑法沒收相關規定沒收其此部分犯罪所得，併此
    敘明。
五、不另為免訴諭知部分： 　　
　㈠起訴及追加起訴意旨另以：被告本案與真實姓名、年籍不詳
    暱稱「梁朝偉」等詐欺集團成員共同組成之三人以上、以實
    施詐欺取財犯行為目的所組成、具有持續性及牟利性之有結
    構性詐欺集團組織，擔任車手負責提領詐騙款項，因認被告
    所為亦涉犯組織犯罪防制條例第3條第1項後段之參與犯罪組
    織罪嫌。
　㈡按刑事訴訟法第302條第1款規定，案件曾經判決確定者，應
    為免訴之判決，此項原則關於實質上一罪或裁判上一罪，均
    有其適用（最高法院49年台非字第20號、60年台非字第77號
    判決意旨參照）。又按組織犯罪防制條例第3條第1項前段與
    後段，分別對於「發起、主持、操縱、指揮」及「參與」犯
    罪組織者，依其情節不同而為處遇，行為人雖有其中一行為
    （如參與），不問其有否實施各該手段（如詐欺）之罪，均
    成立本罪。然在未經自首或有其他積極事足以證明其確已脫
    離或解散該組織之前，其違法行為，仍繼續存在，即為行為
    之繼續，而屬「單純一罪」，至行為終了時，仍論為一罪。
    又行為人以一參與詐欺犯罪組織，並分工加重詐欺行為，同
    時觸犯參與犯罪組織罪及加重詐欺取財罪，雖其參與犯罪組
    織之時、地與加重詐欺取財之時、地，在自然意義上非完全
    一致，然二者仍有「部分合致」，且犯罪目的單一，依一般
    社會通念，認應評價為一罪方符合刑罰公平原則，應屬「想
    像競合犯」，如予數罪併罰，反有過度評價之疑，實與人民
    法律感情不相契合。惟加重詐欺罪係侵害個人財產法益之犯
    罪，其罪數計算，以被害人數、被害次數之多寡，決定其犯
    罪之罪數；核與參與犯罪組織罪之侵害社會法益，因應以行
    為人所侵害之社會全體利益為準據，認定係成立一個犯罪行
    為，有所不同。是倘行為人於參與詐欺犯罪組織之繼續中，
    先後加重詐欺數人之財物，因該一貫穿全部犯罪歷程之參與
    犯罪組織的不法內涵，較之陸續實行之加重詐欺犯行為輕，
    自不能「以小包大、全部同一」，應僅就參與犯罪組織及首
    次加重詐欺二罪，依想像競合犯從一重之加重詐欺罪處斷。
    而此一參與犯罪組織之繼續行為，已為首次加重詐欺行為所
    包攝，自不得另割裂與其他加重詐欺行為，各再論以想像競
    合犯，以免重複評價。是第二次（含）以後之加重詐欺犯行
    ，應單純依數罪併罰之例處理，無從將一參與犯罪組織行為
    割裂再另論一參與犯罪組織罪，而與第二次（含）以後所犯
    加重詐欺罪從一重論處之餘地（最高法院107年度台上字第1
    066號、108年度台上字第337號判決意旨參照）。
　㈢經查，被告於109年5月間加入「梁朝偉」所屬詐欺集團擔任
    拿取詐騙贓款之車手，該詐欺集團成員另於109年5月26日至
    28日間，以冒用政府機關及公務員名義詐欺被害人管菊香，
    並由被告出面拿取詐騙贓款，被告此部分所涉組織犯罪防制
    條例第3條第l項後段之參與犯罪組織罪、刑法第339條之4第
    1項第1款、第2款之3人以上共同冒用政府機關及公務員名義
    詐欺取財等罪嫌，業經臺灣新竹地方檢察署檢察官提起公訴
    ，於109年11月25日繫屬於臺灣新竹地方法院，並經該法院
    於110年7月26日以109年度訴字第940號判決判處有期徒刑1
    年8月，於同年8月24日確定（下稱新竹前案）等情，有上開
    判決書1份、臺灣高等法院被告前案紀錄表2份在卷可參（見
    本院卷第13頁至第15頁、第75頁至第82頁、第205頁至第212
    頁）。而被告於本院準備程序時陳稱：新竹前案參與之詐欺
    集團與本案參與之詐欺集團是一樣的，加入該詐欺集團第1
    次拿取贓款是在109年5月28日等語（見本院卷第46頁至第47
    頁），參以「梁朝偉」所屬詐欺集團於新竹前案及本案犯行
    之手法雷同，遂行詐欺行為之時間相近，犯罪組織之成員亦
    有重疊，堪認被告本案與新竹前案所參與之詐欺集團，確應
    屬同一犯罪組織無訛。而本案係於110年6月21日始經起訴繫
    屬於本院（見本院卷第5頁收狀戳章），顯非被告參與該犯
    罪組織詐欺集團後「最先繫屬於法院之案件」中之「首次」
    加重詐欺取財犯行，揆諸前揭說明，為避免重複評價，即無
    從就其參與組織之繼續行為中違犯之本件犯行再次論以參與
    犯罪組織罪，故起訴及追加起訴意旨雖認被告如事實欄一、
    ㈠、㈡所為亦同時構成組織犯罪防制條例第3條第1項後段之參
    與犯罪組織罪嫌，然此部分既業經新竹前案判決確定，本應
    為免訴之諭知，惟因此部分與上開經本院論罪科刑之三人以
    上共同冒用政府機關及公務員名義詐欺取財犯行間有想像競
    合犯之裁判上一罪關係，爰均不另為免訴之諭知。
　㈣刑事訴訟法第273條之1第2項所謂「不得」為簡式審判程序者
    ，包括被告所犯為死刑、無期徒刑、最輕本刑為3年以上有
    期徒刑之罪或高等法院管轄第一審之案件，或被告未就被訴
    事實為有罪之陳述等情形。另所謂「不宜」為簡式審判程序
    者，例如：被告雖就被訴事實為有罪之陳述，但其自白是否
    真實，尚有可疑；或被告對於裁判上一罪或數罪併罰之案件
    ，僅就部分案情自白犯罪等情形（法院辦理刑事訴訟案件應
    行注意事項第139條參照）。查本件被告對於檢察官起訴及
    追加起訴之犯罪事實全部為有罪之陳述，僅因其被訴參與犯
    罪組織部分業經另案判決確定而有應諭知免訴之情形，經本
    院徵詢檢察官意見，檢察官亦請本院就被告被訴參與犯罪組
    織罪部分不另為免訴之諭知，並同意本院改依簡式審判程序
    審理（見本院卷第190頁），故本件自無不得或不宜為簡式
    審判程序之情形，末此說明。
據上論斷，應依刑事訴訟法第273條之1第1項、第299條第1項前
段，判決如主文。
本案經檢察官黃冠傑提起公訴，檢察官魏子凱追加起訴及移送併
辦，檢察官徐綱廷、林亭妤到庭執行職務。
中　　華　　民　　國　 111　　年　　 1　　月　　11　　日
　　　　　　　　　刑事第二十三庭　法　官　藍海凝
上列正本證明與原本無異。
如不服本判決，應於判決送達後20日內敘明上訴理由，向本院提
出上訴狀 (應附繕本) ，上訴於臺灣高等法院。其未敘述上訴理
由者，應於上訴期間屆滿後20日內向本院補提理由書「切勿逕送
上級法院」。
　　　　　　　　　　　　　　　　　書記官　羅婉嘉
中　　華　　民　　國　 111　　年　　 1　　月　　11　　日
附錄本案論罪科刑法條全文：
中華民國刑法第211條
偽造、變造公文書，足以生損害於公眾或他人者，處1年以上7年
以下有期徒刑。
中華民國刑法第216條
行使第210條至第215條之文書者，依偽造、變造文書或登載不實
事項或使登載不實事項之規定處斷。
中華民國刑法第339條之4
犯第339條詐欺罪而有下列情形之一者，處1年以上7年以下有期
徒刑，得併科1百萬元以下罰金：
一、冒用政府機關或公務員名義犯之。
二、三人以上共同犯之。
三、以廣播電視、電子通訊、網際網路或其他媒體等傳播工具，
　　對公眾散布而犯之。
前項之未遂犯罰之。
附表：
編號 犯罪事實 罪名及宣告刑 沒收  1 事實欄一、㈠部分（即110年度偵字第17046號追加起訴、110年度偵字第23292號移送併辦之犯罪事實） 陶柏均犯三人以上共同冒用政府機關及公務員名義詐欺取財罪，處有期徒刑壹年肆月。 偽造「臺灣臺北地方法院地檢署刑事傳票」公文書上之偽造「臺灣臺北地方法院檢察署印」、「檢察官林俊廷」、「書記官潘文賢」印文各壹枚、偽造「臺灣臺北地方法院地檢署強制性資產凍結執行書」公文書上之偽造「臺灣臺北地方法院檢察署印」、「檢察官林俊廷」、「書記官潘文賢」印文各壹枚（共陸枚）均沒收。  2 事實欄一、㈡部分（即110年度偵字第13485號起訴之犯罪事實） 陶柏均犯三人以上共同冒用政府機關及公務員名義詐欺取財罪，處有期徒刑壹年拾月。 無。